臺灣板橋地方法院刑事判決　　　　　　　　　　　　　九十一年度交訴緝字第三號
　　公　訴　人　臺灣板橋地方法院檢察署檢察官
　　被　　　告　甲○○
右列被告因過失致死案件，經檢察官提起公訴 (九十年度偵字第一００二一號），本
院判決如左：
    主  文
甲○○因過失致人於死，累犯，處有期徒刑拾月。又駕駛動力交通工具肇事，致人死
傷而逃逸，累犯，處有期徒刑壹年肆月。應執行有期徒刑貳年。
    事  實
一、甲○○於民國（下同）八十四年間因施用毒品案，經本院判處有期徒刑三年二月
    確定，嗣於八十七年十月四日縮刑期滿執行完畢，竟不知悔改，復於八十九年十
    二月十四日清晨五時五十分許，無駕駛執照擅自駕駛屬於案外人涂振興所有而停
    放在台北縣新莊市○○○路「三重客運股份有限公司２９９號公車總站」內之車
    牌號碼ＭＥ─１０７６號自用小客車，沿台北縣新莊市○○路，往三重方向行駛
    ，途經新莊市○○路、大觀路交岔路口處時，原應注意車前狀況，隨時採取必要
    之安全措施，亦應於交岔路口時注意遵守燈光號誌，而依當時情形，並無不能注
    意之情事，竟疏未注意，仍貿然闖越紅燈且超速行駛，致撞及騎乘腳踏車由中正
    路左轉欲往大觀路之黃證峰，使黃證峰因而受有急性硬腦膜內血腫等傷害，雖經
    送醫急救，仍於同年月二十五日不治死亡。又甲○○於駕車致黃證峰受傷後，竟
    因畏責而另行起意，駕車繼續逃逸，適為另向因紅燈停車之駕駛人蔡來達發現後
    託人報警，經警方循甲○○逃逸方向追緝，在大漢橋下之環河路上，查獲肇事之
    甲○○，復依據該車車主涂振興之供述，循線追查，始悉上情。
二、案經臺灣板橋地方法院檢察署檢察官相驗後自動偵查起訴。
    理  由
一、訊據被告甲○○坦承於右揭時地無照駕車撞及黃證峰後逃逸之事實，惟辯稱：伊
    未闖紅燈，是因當時下雨，黃證峰身穿深色衣且腳踏車無反光片，伊未看清楚而
    撞及云云。經查，被告超速闖紅燈撞及黃證峰後逃逸之事實，業據目擊證人蔡來
    達於警訊及偵查中證述甚明，又有交通事故調查報告表，肇事現場草圖、交通事
    故處理記錄簿、交通事故肇因研判表、照片十幀等資料在卷可參。台灣省台北縣
    區車輛行車事故鑑定委員會鑑定結果，亦認為「有關甲○○等駕車肇事案，依照
    號誌轉換順序，及參照證人之筆錄研判，陳員闖紅燈行駛之機會較高」等語，有
    該委員會九十年四月十三日北鑑字第九０一０二八號函在卷可佐。另本件車禍被
    害人黃證峰因此受傷死亡，亦經檢察官督同檢驗員相驗屬實，製有相驗筆錄、相
    驗屍體證明書、驗斷書在卷可憑。按駕駛人應注意車前狀況，隨時採取必要安全
    措施；行至交岔路口時，則注意遵守燈光號誌，道路交通安全規則第九十四條第
    三項、第一百零二條第一項第一款分別定有明文。被告駕車自應注意上述道路交
    通安全規則。又依附卷之交通事故調查報告表所載，本件肇事時地之天候雖有小
    雨，惟路況良好，是以被告當時並無不能注意之情事，其疏未注意及此而貿然闖
    越紅燈、並超速行駛，致撞及被害人後，復駕車逃逸，堪認被告顯有過失。又被
    害人黃證峰因本件車禍，顱內出血致死，亦與被告過失駕車肇事行為，有相當因
    果關係。是以，本件事證明確，被告犯行，勘以認定。
二、核被告甲○○所為，係犯刑法第二百七十六條第一項過失致人於死罪，及刑法第
    一百八十五之四條肇事逃逸罪。被告所犯上述二罪，犯意各別，行為亦殊，應分
    論併罰。被告為汽車駕駛人，無駕駛執照駕車因而致人死亡，所犯過失致死罪，
    應依道路交通管理處罰條例第八十六條第一項規定加重其刑。又被告甲○○於八
    十四年間因施用毒品案，經本院判處有期徒刑三年二月確定，嗣於八十七年十月
    四日縮刑期滿執行完畢，此有臺灣高等法院檢察署刑案紀錄簡覆表一件在卷可按
    ，其於五年內再犯本件有期徒刑以上之罪，為累犯，應依法分別遞加或加重其刑
    。爰審酌被告過失之程度，及其品行、生活狀況、智識程度、犯罪所生之損害，
    及犯罪後逃逸，於本院審理時行蹤不明經本院通緝後到案亦仍未與被害人家屬和
    解之不良態度等一切情狀，分別量處如主文所之刑，並定其應執行刑。
據上論斷，應依刑事訴訟法第二百九十九條第一項前段，道路交通管理處罰條例第八
十六條第一項刑法第二百七十六條第一項、第一百八十五條之四、第四十七條、第五
十一條第五款，罰金罰鍰提高標準條例第一條前段，判決如主文。
本案經檢察官林建中到庭執行職務。
中      華      民      國    九十一    年      八      月     二十     日
                                    臺灣板橋地方法院交通法庭
                                        法  官  黃  惠  瑛
右正本證明與原本無異。
如不服本判決，應於判決送達後十日內，向本院提出上訴狀。
                                        書記官  孫  治  華
中      華      民      國    九十一    年      八      月     二十一   日
附錄本案論罪科刑法條全文：
刑法第二百七十六條
因過失致人於死者，處二年以下有期徒刑、拘役或二千元以下罰金。
從事業務之人，因業務上之過失犯前項之罪者，處五年以下有期徒刑或拘役，得併科
三千元以下罰金。
刑法第一百八十五條之四：
駕駛動力交通工具肇事，致人死傷而逃逸者，處六月以上五年以下有期徒刑。
